# 外商投资企业外方权益确认表的审计报告格式

提问人：szztnt 时间：2012-03-23 10:20:24
有限公司外商投资企业外方权益确认表鉴证报告鉴字鉴字 [2012]* 号号 目目 录录 一、外商投资企业外方权益确认表审核报告二、外商投资企业联合年检报告书 * 事务所有限公司中国.  外商投资企业外方权益确认表鉴证报告 * 鉴字鉴字 [2012]* 号号有限公司我们鉴证了后附的有限公司（以下简称贵公司） 2011 年 12 月 31 日的外商投资企业外方权益确认表。按照国家外汇管理的有关规定真实、完整地编制外商投资企业外方权益确认表是贵公司管理当局的责任，我们的责任是在实施鉴证工作的基础上对外商投资企业外方权益确认表发表意见。我们依据《中华人民共和国会计法》、《中国注册会计师法》、《企业财务会计报告条例》及其他财务会计法规制度的规定实施鉴证工作。在鉴证过程中，我们主要实施了检查记录和文件、询问以及分析程序。我们相信，我们的鉴证工作为发表意见提供了合理的基础。我们认为，贵公司外商投资企业外方权益确认表的编制在所有重大方面符合国家外汇管理的有关规定。本报告仅供贵公司向国家外汇管理部门报送外商投资企业外方权益确认表时使用，不得用于其他用途。 *事务所
中国注册会计师： 有限公司
中国注册会计师： 中国 *
二○一二年三月二十四日

回答人：chenyiwei
按照 20 日上海组织的培训，基本上报告的格式维持原样（仍然是参照《外汇收支情况表审核指导意见》出具），所以我理解执业依据也应表述为“我们参照《外汇收支情况表审核指导意见》执行了审核工作”，仅仅是后附的表格予以替换。此问题还在进一步核实中。

提问人：szztnt 时间：2012-3-23 10:20:24
有限公司外商投资企业外方权益确认表鉴证报告鉴字[2012]*号 目
录
一、外商投资企业外方权益确认表审核报告二、外商投资企业联合年检报告书
*事务所有限公司中国.  外商投资企业外方权益确认表鉴证报告
*鉴字[2012]*号有限公司我们鉴证了后附的有限公司（以下简称贵公司） 2011 年 12 月 31 日的外商投资企业外方权益确认表。按照国家外汇管理的有关规定真实、完整地编制外商投资企业外方权益确认表是贵公司管理当局的责任，我们的责任是在实施鉴证工作的基础上对外商投资企业外方权益确认表发表意见。我们依据《中华人民共和国会计法》、《中国注册会计师法》、《企业财务会计报告条例》及其他财务会计法规制度的规定实施鉴证工作。在鉴证过程中，我们主要实施了检查记录和文件、询问以及分析程序。我们相信，我们的鉴证工作为发表意见提供了合理的基础。我们认为，贵公司外商投资企业外方权益确认表的编制在所有重大方面符合国家外汇管理的有关规定。本报告仅供贵公司向国家外汇管理部门报送外商投资企业外方权益确认表时使用，不得用于其他用途。 *事务所
中国注册会计师： 有限公司
中国注册会计师： 中国
二○一二年三月二十四日

回答人：chenyiwei
明天（ 4 月 10 日），中注协将在北京举行《外商投资企业外方权益确认表审核指导意见》的专家论证会，预计会后很快就会发布。请以最后正式发布的《指导意见》为准。
提交会议的讨论稿见附件，供各位参考。各位如有意见，请尽快向中注协提出。
会议资料.zip
(45.75 KB, 下载次数: 162)
2012-4-9 19:42 上传

回答人：chenyiwei
外商投资企业外方权益确认表审核指导意见（ 4 月 12 日稿）.rar
(40.14 KB, 下载次数: 136)
2012-4-13 12:20 上传
截至目前为止最新的讨论稿（ 4 月 12 日下午收到的），仅供参考。给出的回复意见期限是 4 月 20 日之前。
请务必注意：正式出报告必须以官方发布的正式版本为准。

提问人：aegis 时间：2012-04-10 12:24:54
今年赶不上了，所以，我也不着急了，先凑合着出吧，反正那表披露的信息也不多，财报审计时也该都取证到了

回答人：chenyiwei
请关注：即将有新的填表说明出台。

提问人：xxlxxl 时间：2012-04-10 17:34:14
回复 chenyiwei 的帖子
外方投资者实际出资额使用的折算汇率采用历史汇率还是当期汇率？

回答人：chenyiwei
国家外汇管理局资本司刚起草了一个填表补充说明，正在紧急征求意见。其中的说法是该项目按照报表数，也就是历史汇率。

提问人：chenyiwei 时间：2012-4-24 20:13:02
最新一稿的《审核指导意见》征求意见稿，要求明天下午下班前给回复。
外商投资企业外方权益确认表审核指导意见（ 4 月 23 日稿）_修改版.doc
(61.5 KB, 下载次数: 43)
2012-4-24 20:12 上传

回答人：chenyiwei
最新一稿的《审核指导意见》征求意见稿，要求明天下午下班前给回复。
外商投资企业外方权益确认表审核指导意见（ 4 月 23 日稿）_修改版.doc
(61.5 KB, 下载次数: 43)
2012-4-24 20:12 上传

提问人：ibm10 时间：2012-05-02 13:25:08
回复 chenyiwei 的帖子
陈版主 报告有最终格式了么

回答人：chenyiwei
目前还没有看到最终的定稿，这几天你可以留意一下中注协的网站，如果有定稿应该会公布出来。